【裁判字號】    98,易緝,156
【裁判日期】    980831
【裁判案由】    毒品危害防制條例
【裁判全文】
臺灣板橋地方法院刑事判決             98年度易緝字第156號
公  訴  人  臺灣板橋地方法院檢察署檢察官
被      告  甲○○
上列被告因違反毒品危害防制條例案件，經檢察官提起公訴（97
年度毒偵字第6756號），本院依簡式審判程序審理並判決如下：
    主    文
甲○○施用第二級毒品，累犯，處有期徒刑陸月，如易科罰金，
以新臺幣壹仟元折算壹日；扣案之玻璃球吸食器壹個、塑膠夾鍊
袋肆個、分裝剷壹支均沒收之。
    事    實
一、甲○○前因施用毒品案件，經臺灣士林地方法院裁定送觀察
    、勒戒後，認無繼續施用毒品之傾向，由同法院於民國89年
    11月22日以89年度少調字第711 號裁定不付審理確定；又因
    施用毒品案件，經臺灣臺北地方法院裁定令入戒治處所施以
    強制戒治後，於90年7 月9 日停止戒治付保護管束，於91年
    4 月1 日保護管束期滿；再因施用毒品案件，經臺灣士林地
    方法院以93年度士簡字第415 號判決處有期徒刑3 月確定，
    於94年6 月3 日易科罰金執行完畢；又因施用毒品案件，經
    臺灣士林地方法院以94年度簡字第437 號判決處有期徒刑3
    月確定，於95年2 月8 日易科罰金執行完畢。詎甲○○仍不
    知悔改，復基於施用第二級毒品甲基安非他命（起訴書誤載
    為安非他命）之犯意，於97年3 月27日13時許，在臺北縣新
    莊市○○路1 號「兩人世界賓館」301 室內，以將甲基安非
    他命置於玻璃球吸食器內燒烤後吸取其煙霧之方式，施用甲
    基安非他命1 次，嗣於同年月29日12時30分許，在上開賓館
    301 室內為警查獲（甲○○冒用江順鈴名義應訊，所涉偽造
    文書部分由本院另案審理），並扣得甲○○所有、供施用甲
    基安非他命所用之上開玻璃球吸食器1 個、塑膠夾鍊袋（起
    訴書記載為殘渣袋）4 個及分裝剷1 支。
二、案經臺北縣政府警察局新莊分局報請臺灣板橋地方法院檢察
    署檢察官偵查後提起公訴。
    理    由
一、本件被告甲○○所犯係死刑、無期徒刑、最輕本刑為3 年以
    上有期徒刑以外之罪，其於準備程序中就被訴事實為有罪之
    陳述，經本院告知簡式審判程序之旨，並聽取公訴人、被告
    之意見後，裁定進行簡式審判程序審理，合先敘明。
二、上揭犯罪事實，業據被告甲○○於警詢、檢察官偵查及本院
    審理時均坦承不諱，並有查獲現場及扣案物品照片共9 則附
    卷可稽，又被告為警查獲後，經警方採集其尿液檢體送請台
    灣檢驗科技股份有限公司鑑定結果，確呈甲基安非他命陽性
    反應，亦有臺北縣政府警察局查獲毒品案件尿液檢體監管紀
    錄表（檢體編號：D0000000）、上開公司出具之濫用藥物檢
    驗報告（報告日期：2008/4/16 ，報告編號：CH/2008/4014
    7） 各1 份在卷可憑，堪認被告之自白與事實相符。本案事
    證明確，被告犯行洵堪認定。
三、按施用第一、二級毒品為犯罪行為，毒品危害防制條例第10
    條定有處罰明文。故施用第一、二級毒品者，依前揭規定本
    應科以刑罰。惟基於刑事政策，對合於一定條件之施用者，
    則依同條例第20條、第23條之規定，施以觀察、勒戒及強制
    戒治之保安處分。同條例於92年7 月9 日修正公布，自93年
    1 月9 日施行，其中第20條、第23條將施用毒品之刑事處遇
    程序，區分為「初犯」及「5 年內再犯」、「5 年後再犯」
    。依其立法理由之說明：「初犯」，經觀察、勒戒或強制戒
    治後，應為不起訴處分或不付審理之裁定；經觀察、勒戒或
    強制戒治執行完畢釋放後，「5 年內再犯」者，因其再犯率
    甚高，原實施之觀察、勒戒及強制戒治既已無法收其實效，
    爰依法追訴或裁定交付審理。至於經觀察、勒戒或強制戒治
    執行完畢釋放後，「5 年後再犯」者，前所實施之觀察、勒
    戒或強制戒治已足以遮斷其施用毒品之毒癮，為期自新及協
    助其斷除毒癮，仍適用「初犯」規定，先經觀察、勒戒或強
    制戒治之程序。從而，依修正後之規定，僅限於「初犯」及
    「五年後再犯」2 種情形，始應先經觀察、勒戒或強制戒治
    程序。倘被告於5 年內已再犯，經依法追訴處罰，縱其第3
    次（或第3 次以上）再度施用毒品之時間，在初犯經觀察、
    勒戒或強制戒治執行完畢釋放5 年以後，已不合於「5 年後
    再犯」之規定，且因已於「5 年內再犯」，顯見其再犯率甚
    高，原實施觀察、勒戒或強制戒治，已無法收其實效，即應
    依該條例第10條處罰，最高法院95年第7 次刑事庭會議決議
    可資參照。查被告有事實欄所載迭次因施用毒品經觀察、勒
    戒、強制戒治執行完畢及法院判刑確定之事實，有臺灣高等
    法院被告前案紀錄表在卷可考，依上開說明，本件被告不符
    合「5 年後再犯」之情形，其施用毒品之犯行，自應依法論
    科。
四、核被告甲○○所為，係犯毒品危害防制條例第10條第2 項之
    施用第二級毒品罪。被告持有甲基安非他命之低度行為，為
    其施用之高度行為所吸收，不另論罪。末查被告有事實欄所
    載曾受有期徒刑執行完畢之紀錄，有臺灣高等法院被告前案
    紀錄表在卷可考，其於徒刑執行完畢後5 年內，故意再犯本
    件法定刑為有期徒刑之罪，為累犯，應依刑法第47條第1項
    規定加重其刑。爰審酌被告曾因施用毒品經觀察、勒戒及強
    制戒治執行完畢後，猶不知悔改，恣意濫用毒品，漠視法令
    之禁制，惟其犯行係戕害自己身心健康，並未加害他人，兼
    衡其施用毒品之手段，暨犯後坦承犯行之態度等一切情狀，
    量處如主文所示之刑，並諭知如易科罰金之折算標準。扣案
    之玻璃球吸食器1 個、塑膠夾鍊袋4 個及分裝剷1 支，均係
    被告所有、供施用甲基安非他命所用之物，業據被告於本院
    審理時供明在卷，爰依刑法第38條第1 項第2 款規定宣告沒
    收之。
據上論斷，應依刑事訴訟法第273 條之1 第1 項、第299 條第1
項前段，毒品危害防制條例第10條第2 項，刑法第11條前段、第
47條第1 項、第41條第1 項前段、第38條第1 項第2 款，判決如
主文。
本案經檢察官張慶林到庭執行職務。
中    華    民    國    98    年    8     月    31    日
                  刑事第三庭    法  官  樊季康
以上正本證明與原本無異
如不服本判決應於送達後10日內向本院提出上訴狀
                                書記官  陳秀慧
中    華    民    國    98    年    9     月    2     日
附錄本案論罪科刑法條全文：
毒品危害防制條例第10條第2 項
施用第二級毒品者，處3 年以下有期徒刑。
示，或為違背其效力之行為者，處1 年以下有期徒刑、拘役或
300 元以下罰金。


司法院資訊處製作；財團法人民間司法改革基金會備份。
